【裁判字號】    89,親,42
【裁判日期】    891004
【裁判案由】    否認子女
【裁判全文】
臺灣臺中地方法院民事判決  八十九年度親字第四十二號
    原        告  甲○○
    訴 訟 代理人  劉淑華  律師
    複 代 理  人  郭林勇  律師
    被        告  乙○○  住臺.
    兼法定代理人  丙○○  住同.
    訴 訟 代理人  丁○○  住.
右當事人間請求否認子女事件，本院判決如左：
    主      文
確認被告乙○○（民國八十六年八月二十六日生）非原告之婚生子。
訴訟費用由被告負擔。
    事      實
甲、原告方面：
  一、聲明：如主文第一項所示。
  二、陳述：原告與被告丙○○本係夫妻，嗣於八十七年十二月十八日辦理離婚登記
            。於婚姻關係存續中，被告丙○○於八十六年八月二十六日產下被告王
            證嘉，惟原告與被告丙○○並無共同生育任何子女，被告乙○○係被告
            丙○○在外另與證人丁○○發生性行為致懷孕，而非自原告受胎所生。
            原告於八十九年三月間，因被告丙○○與證人丁○○結婚後，證人聶嘉
            鴻為認領被告乙○○，始通知原告，原告始知悉被告乙○○出生之情事
            ，為此爰依民法第一千零六十三條第二項之規定，起訴請求如訴之聲明
            所示。
  三、證據：提出戶籍謄本一份為證。
乙、被告方面：
  一、聲明：駁回原告之訴。
  二、陳述：被告乙○○確非原告所生之子。
  三、證據：提出長庚醫院親子鑑定報告一份為證。
    理      由
一、原告起訴主張：原告與被告丙○○本係夫妻，嗣於八十四年十一月二日辦理離婚
    登記，惟原告與被告丙○○並未共同生育任何子女，而被告丙○○於八十六年八
    月二十六日產下之被告乙○○，雖係在原告與被告丙○○之婚姻關係存續中所受
    胎，推定為原告之子，然被告乙○○實非原告所生，且原告在八十九年三月間，
    因被告丙○○與證人丁○○結婚後，證人丁○○為認領被告乙○○，始通知原告
    ，原告始知悉被告乙○○出生情事，業經原告提出戶籍謄本一份，復經證人丁○○到庭證述：「我自八十四年間起與被告丙○○發生性行為，丙○○在八十六年
    八月二十六日所生被告乙○○，是被告丙○○自我受胎所生」等語明確，再觀諸
    被告所提出原告所不爭執之長庚醫院親子鑑定報告結果認為：「丁○○興乙○○
    之父子關係確定率為百分之九十九點九九九九九三，因此，丁○○是乙○○的親
    生父親，這一個假設由此次測試已實務上可以證實」等情，此有該院親子鑑定報
    告一紙在卷足憑，是原告主張被告乙○○非被告丙○○自原告受胎所生，應堪採
    信。
二、按妻之受胎，係在婚姻關係存續中者，推定其所生子女為婚生子女。前項推定，
    如夫妻之一方能證明妻非自夫受胎者，得提起否認之訴。但應於知悉子女出生之
    日起，一年內為之。民法第一千零六十三條第一項、第二項分別定有明文。經查
    ，被告乙○○非自原告受胎已如前述，故原告於八十九年三月間，即知悉起一年
    內提起本件否認子女訴訟，依前揭法律規定，為有理由，應予准許。
據上論結，本件原告之訴為有理由，依民事訴訟法第七十八條、八十五條第一項前段
，判決如主文。
中      華      民      國    八十九    年      十      月      四      日
                                臺灣臺中地方法院家事法庭
~B法      官  周瑞芬
右為正本係照原本作成
如對本判決上訴應於判決送達後廿日向本院提出上訴狀
中      華      民      國    八十九    年      十      月      四      日
~B法院書記官


司法院資訊處製作；財團法人民間司法改革基金會備份。
